# 请教陈版：

提问人：一筐猪 out 时间：2019-05-13 18:09:11
与销售相关的运费、报关费是否应在应付账款里核算，不必在其他应付款里核算？

回答人：chenyiwei
此问题并不明确。但是习惯上，因为这类运费、报关费等都是计入销售费用而不是营业成本，所以习惯上贷方科目放在其他应付款中更多见。现金流量表中一般列入 “支付的其他与经营活动有关的现金”。这也是约定俗成的做法。

提问人：534818383 时间：2019-05-15 20:36:33
陈版，虽然此类费用不计入营业成本而计入销售费用，但是他们属于因为经营活动未来需要偿还的负债，不应该列支应付账款吗？其他应付款的核算范围不是一般都列示非购货款，非采购活动而形成的款项吗？

回答人：chenyiwei
习惯上应付账款对应于存货和营业成本，其他应付款对应于销售费用、管理费用等。